【裁判字號】    99,訴,1002
【裁判日期】    990510
【裁判案由】    毒品危害防制條例
【裁判全文】
臺灣臺中地方法院刑事判決              99年度訴字第1002號
公  訴  人  臺灣臺中地方法院檢察署檢察官
被      告  甲○○
上列被告因違反毒品危害防制條例案件，經檢察官提起公訴（98
年度毒偵字第3389號），被告於準備程序中就被訴事實為有罪之
陳述，經告以簡式審判之旨，並聽取意見後，本院合議庭裁定由
受命法官獨任進行簡式審判程序，判決如下：
    主    文
甲○○施用第一級毒品，累犯，處有期徒刑陸月，如易科罰金，
以新臺幣壹仟元折算壹日，扣案之第一級毒品海洛因拾陸包（合
計淨重為貳點肆貳公克，空包裝總重肆點捌壹公克）均沒收銷燬
之。
    犯罪事實
一、甲○○前於民國96年間，因施用毒品案件，經本院裁定令入
    勒戒處所實施觀察、勒戒，因認有繼續施用毒品之傾向，由
    本院裁令入戒治處所施以強制戒治，於97年5月16日執行完
    畢釋放。另於90年間，因公共危險等案件，經本院以90年度
    交訴字第65號分別判處有期徒刑8月、3月，應執行有期徒刑
    10月確定，於95年3月31日執行完畢。詎仍不知戒惕，基於
    施用第一級毒品之犯意，於98年8月22日上午7時許，在其位
    於臺中市西屯區○○○○路148巷28號3樓之2租屋處【起訴書
    誤載為臺中縣大里市○○路○段祥興一巷22弄7號住處，經公
    訴人當庭更正】，以將海洛因加水稀釋後放入注射針筒，以
    注射針筒注射之方式，施用第一級毒品海洛因1次。嗣於同
    日上午10時許，警方於臺中市○區○○路前發現甲○○形跡
    可疑而上前盤查，甲○○於偵查機關發覺犯罪前，即主動向
    警方坦承其有前揭施用第一級毒品犯行，並交出其所有在身
    上藏放之供其施用第一級毒品用之海洛因5包，另扣得與甲
    ○○上開施用第一級毒品無關之行動電話2支（各含SIM卡1
    張），甲○○並帶同警方前往其上開租屋處搜索，而取出其
    所有供其施用第一級毒品用之海洛因11包【共扣得第一級毒
    品海洛因16包（合計淨重為2.42公克，空包裝總重為4.81公
    克）】，自首而願意接受裁判，復經甲○○同意採集其尿液
    送驗，結果呈可待因、嗎啡陽性反應。嗣甲○○經警解送至
    臺灣臺中地方法院檢察署接受訊問時，向檢察官供出其施用
    第一級毒品海洛因之來源為卓志堅，檢察官遂指揮臺中市警
    察局刑警大隊循線偵查，並因而查獲卓志堅。
二、案經臺中縣警察局太平分局報告臺灣臺中地方法院檢察署檢
    察官偵查起訴。
    理    由
一、訊據被告甲○○對其於前揭時、地，施用第一級毒品海洛因
    1次之犯罪事實坦承不諱，且採集其尿液送往詮昕科技股份
    有限公司檢驗結果，呈可待因、嗎啡陽性反應等情，有該公
    司出具之濫用藥物尿液檢驗報告1紙存卷可稽。此外，扣案
    之粉末16包經送鑑定結果，均確含海洛因成分（合計淨重為
    2.42公克，包裝總重為4.81公克），亦有法務部調查局濫用
    藥物實驗室98年10月6日調科壹字第09823026540號鑑定書在
    卷可憑。又海洛因施用入人體後水解還原成嗎啡，再循嗎啡
    之代謝方式排出體外，已據行政院衛生署藥物食品檢驗局（
    81）藥檢壹字第006431號函說明綦詳，顯見被告關於曾於上
    開時、地施用第一級毒品海洛因1次之自白，應與事實相符
    。
二、被告甲○○前因施用毒品案件，經本院裁定令入勒戒處所施
    以觀察、勒戒，因認有繼續施用毒品之傾向，嗣經本院裁定
    令入戒治處所施以強制戒治，於97年5月16日執行完畢釋放
    ，有臺灣高等法院被告前案紀錄表可憑，其於5年內再犯本
    案，依毒品危害防制條例第23條第2項之規定，應依法追訴
    處罰。本案事證明確，被告施用第一級毒品海洛因1次之犯
    行，洵堪認定，應依法論科。
三、核被告甲○○所為，係犯毒品危害防制條例第10條第1項之
    施用第一級毒品罪。被告因施用而持有毒品行為，本應以持
    有論，惟持有後進而施用，其持有之低度行為應被施用之高
    度行為所吸收，故不再另論其持有毒品罪。被告前於90年間
    ，因公共危險等案件，經本院以90年度交訴字第65號分別判
    處有期徒刑8月、3月，應執行有期徒刑10月確定，於95年3
    月31日執行完畢之事實，有臺灣高等法院被告前案紀錄表在
    卷足憑，其前於有期徒刑之執行完畢，5年以內故意再犯本
    案有期徒刑以上之罪，為累犯，應依刑法第47條第1項之規
    定，加重其刑。又查，被告於偵查機關發覺犯罪前，主動供
    出前揭施用第一級毒品海洛因犯行乙節，有被告之警詢及審
    判筆錄、臺中縣警察局太平分局99年4月24日職務報告書在
    卷足憑，被告就前揭施用第一級毒品之犯行，應符合自首之
    要件，爰依刑法第62條前段之規定，減輕其刑。另被告為警
    查獲後，於98年8月22日偵訊時，向檢察官具體供述其購買
    毒品之來源為案外人卓志堅，並提供行動電話號碼等線索供
    檢察官調查，檢察官旋即指揮臺中市警察局刑警大隊循線偵
    查，因而查獲案外人卓志堅，案外人卓志堅涉嫌販賣毒品部
    分，並經臺灣臺中地方法院檢察署檢察官以99年度偵字第73
    19號提起公訴，由本院99年度訴字第1003號審理中等情，有
    被告之偵訊筆錄、臺中市警察局98年12月25日中市警刑字第
    0980096473號函檢送案外人卓志堅涉嫌毒品危害防制條例案
    件偵查報告、臺灣臺中地方法院檢察署檢察官99年度偵字第
    7319號起訴書在卷可按，足認被告於就本案其施用第一級毒
    品部分，供出毒品來源，而查獲其他正犯，符合毒品危害防
    制條例第17條第1項之規定，自應減輕其刑。被告所犯施用
    第一級毒品犯行，同時有加重及減輕之事由，應先加後減之
    ，另其並有2以上之減輕事由，應遞減輕其刑。爰審酌被告
    施用毒品，經觀察、勒戒、強制戒治後，仍不知戒惕，一再
    施用，無視於毒品對於自身健康之戕害及國家對於杜絕毒品
    犯罪之禁令，不知戒除惡習，惡性非輕，然念及坦承犯行，
    態度良好，其施用毒品並無危害他人等一切情狀，量處如主
    文所示之刑，並諭知易科罰金之折算標準，以資懲儆。另扣
    案之海洛因16包（合計淨重為2.42，空包裝總重為4.81公克
    ），均為被告所有供其施用第一級毒品用之毒品，業經其自
    陳明確，應依毒品危害防制條例第18條第1項前段之規定，
    沒收銷燬之。另扣案之行動電話2支（各含SIM卡1張），雖
    為被告所有，然無積極證據足認與本案犯罪有關，爰不另為
    沒收之諭知，附此說明。
據上論斷，應依刑事訴訟法第273條之1第1項、第299條第1項前
段，毒品危害防制條例第10條第1項、第17條第1項、第18條第1
項前段，刑法第11條、第62條前段、第47條第1項、第41條第1項
前段，判決如主文。
案經檢察官乙○○到庭執行職務。
中    華    民    國    99    年    5    月    10    日
                 刑事第三庭        法  官  李慧瑜
以上正本證明與原本無異。
如不服本判決應於收受判決後10日內向本院提出上訴書狀，並應
敘述具體理由；其未敘述上訴理由者，應於上訴期間屆滿後20日
內向本院補提理由書（均須按他造當事人之人數附繕本）「切勿
逕送上級法院」。
                                   書記官  張雅慧
中    華    民    國    99    年    5    月    10    日
附錄本判決論罪科刑法條
毒品危害防制條例第10條：
施用第一級毒品者，處6月以上5年以下有期徒刑。
施用第二級毒品者，處3年以下有期徒刑。

司法院資訊處製作；財團法人民間司法改革基金會備份。
